# 关于“单独主体”确认的问题

提问人：xdgc52 时间：2018-01-11 11:02:43
请教陈老师及各位先生，如果甲公司出土地、乙公司出建设资金联合成立项目部，乙方负责项目的开发建设，甲方只收取土地成本和开发利润之和的固定回报，本项目的经营风险和其他法律责任全部由乙公司负责。如果判定项目部为“单独主体”而由乙公司纳入合并范围，那么由于该项目部是在甲方的法律框架内，立项、报建等手续均是以甲公司名义。 问题：实务中如何能够确保上述土地等资产与甲公司形成完全的隔离，即确保只偿还与该项目部相关的负债，而不偿付甲公司的其他负债？律师会出具法律意见书吗？如果无法律意见书，我们应执行什么程序？ 谢谢指教！

回答人：chenyiwei
实务操作中认定“单独主体”的门槛很高，对这类情况，建议：为了保证“单独主体”判断的成立，避免此问题成为乙方合并该合作项目的障碍，我们建议各方签订补充协议，约定：（ 1 ）甲方与该开发项目无关的资产、负债需全部由原股东负责处置和剥离，且在合作期间不得有新的发生额；（ 2 ）甲方的账册、证照、印章等在合作期间应全部交由乙方保管和使用；（ 3 ）合作期间，甲方的股权质押给乙方。